【裁判字號】    98,上訴,690
【裁判日期】    980220
【裁判案由】    毒品危害防制條例
【裁判全文】
臺灣高等法院刑事判決                 98年度上訴字第690號
上  訴  人
即  被  告  甲○○
上列上訴人因違反毒品危害防制條例案件，不服臺灣桃園地方法
院97年度審訴字第2821號，中華民國97年12月26日第一審判決（
起訴案號：臺灣桃園地方法院檢察署97年度毒偵字第4176號），
提起上訴，本院判決如下：
    主  文
上訴駁回。
    理  由
一、依刑事訴訟法第350條、第361條、第362條、第367條規定，
    不服地方法院之第一審判決而上訴者，須提出上訴書狀，並
    應敘明具體理由，為上訴必備之程式；其所提出之書狀未敘
    述上訴理由，或僅曾以言詞陳述上訴理由者，均應於上述期
    間屆滿後20日內補提理由書於第一審法院。第一審法院經形
    式審查，認逾期未補提上訴理由者，應定期間先命補正；逾
    期未補正者，為上訴不合法律上之程式，應以裁定駁回。倘
    已提出上訴理由，但所提非屬具體理由者，則由第二審法院
    以上訴不合法律上之程式，判決駁回。而所謂具體理由，必
    係依據卷內既有訴訟資料或提出新事證，指摘或表明第一審
    判決有何採證認事、用法或量刑等足以影響判決本旨之不當
    或違法，而構成應予撤銷之具體事由，始克當之（例如：依
    憑證據法則具體指出所採證據何以不具證據能力，或依憑卷
    證資料，明確指出所為證據證明力之判斷如何違背經驗、論
    理法則）；倘僅泛言原判決認定事實錯誤、違背法令、量刑
    失之過重或輕微，而未依上揭意旨指出具體事由，或形式上
    雖已指出具體事由，然該事由縱使屬實，亦不足以認為原判
    決有何不當或違法者（例如：對不具有調查必要性之證據，
    法院未依聲請調查亦未說明理由，或援用證據不當，但除去
    該證據仍應為同一事實之認定），皆難謂係具體理由，俾與
    第二審上訴制度旨在請求第二審法院撤銷、變更第一審不當
    或違法之判決，以實現個案救濟之立法目的相契合，並節制
    濫行上訴（參照最高法院97年度台上字第892 號刑事判決意
    旨）。
二、本件被告不服原審判決，提起上訴，其於民國（下同）97年
    1 月21日提出上訴狀稱：「緣被告甲○○因毒品案件，不服
    桃園地方法院刑事判決（97年度審訴第2821號）之判刑過重
    ，在法定期間內依法提出上訴」云云。
三、查原審判決係認定：「被告前於89年間因施用第一級毒品案
    件，經臺灣桃園地方法院以89年度毒聲字第1964號裁定觀察
    、勒戒，因認有繼續施用毒品傾向，經臺灣桃園地方法院以
    89年度毒聲字第2655號裁定令入戒治處所施以強制戒治，嗣
    經臺灣桃園地方法院以89年度毒聲字第6367號裁定停止戒治
    併付保護管束出所，於90年4 月10日保護管束期滿停止戒治
    未經撤銷，視為強制戒治執行完畢，並經臺灣桃園地方法院
    檢察署檢察官以90年度戒偵字第476 號為不起訴處分；復於
    前開強制戒治執行完畢後5 年內，於94年間因連續施用第一
    級毒品案件，經臺灣桃園地方法院以95年度訴字第250 號判
    決判處有期徒刑10月確定；又於95年間因連續施用第二級毒
    品案件，經臺灣桃園地方法院以95年度壢簡字第620 號判決
    判處有期徒刑4 月確定；於95年間又因施用第一級毒品案件
    ，經臺灣桃園地方法院以95年度訴字第2461號判處有期徒刑
    11月確定；上開三罪刑，經臺灣桃園地方法院以96年度聲減
    字第2984號裁定各減刑為有期徒刑5 月、2月、5月又15日，
    前開有期徒刑5月、2 月部分並定應執行之刑為有期徒刑6月
    確定，與有期徒刑5月又15 日接續執行，於96年12月14日縮
    刑期滿執行完畢。詎仍不知悔改，基於施用第一級毒品海洛
    因之犯意，於97年7月22日下午1時許，在桃園縣楊梅鎮○○
    路50巷14 號住處內，以針筒注射之方式施用海洛因1次。另
    基於施用第二級毒品甲基安非他命之犯意，於97年7月22 日
    晚間10時許為警查獲後採尿時起向前回溯96小時內之某時，
    在臺灣地區不詳處所，施用甲基安非他命1次。嗣於97 年7
    月22日晚間10時許，在桃園縣楊梅鎮上田里11鄰營盤腳30號
    內為警查獲，並扣得海洛因2包含袋（驗餘毛重共1.34 公克
    ）及其所有供施用海洛因所用之注射針筒2 支等情。以被告
    所為分別係犯毒品危害防制條例第10條第1 項之施用第一級
    毒品罪、毒品危害防制條例第10條第2 項之施用第二級毒品
    罪。又被告有如事實欄所載之犯行及執行情形，有臺灣高等
    法院被告前案紀錄表在卷可按，其於5 年內故意再犯本案有
    期徒刑以上之罪，為累犯，應依刑法第47條第1 項規定加重
    其刑。」原審判決就被告施用第一級毒品部分，聽取公訴人
    、被告之意見後，裁定改依簡式審判程序審理，並詳載論罪
    科刑之證據、理由，就被告施用第一級毒品部分，量處有期
    徒刑壹年，扣案之第一級毒品海洛因2 包含袋（驗餘毛重共
    1.34公克）均沒收銷燬之，注射針筒2 支均沒收。另就被告
    施用第二級毒品部分，詳載其審酌科刑之一切情狀之理由稱
    ：「爰審酌被告前因施用毒品經觀察勒戒、強制戒治執行完
    畢後，仍無法斷絕施用毒品惡習，顯見其意志力薄弱，自有
    使其與社會上毒品來源隔離，使其能深自反省，斷絕與毒品
    接觸之必要及被告犯罪後否認施用毒品之犯行，犯後態度不
    佳等一切情狀，量處有期徒刑陸月，如易科罰金，以新臺幣
    壹仟元折算壹日之折算標準」（原審關於被告施用第二級毒
    品部分判決第4 頁）。故原審判決已就量刑刑度詳為審酌並
    明其理由，原審判決認事用法，核無違誤，量刑亦屬妥適
    ，被告上訴意旨僅空泛指稱：「不服桃園地方法院刑事判決
    之判刑過重，在法定期間內依法提出上訴」云云，尚不足以
    影響原審判決量刑刑度之本旨，亦不足以認為原審判決有何
    不當或違法，核非上開法條規定之上訴應敘述之具體理由，
    此外，被告復未具體指摘原審判決關於認定事實、適用法律
    及量刑等事項，究竟有何違法或不當之具體情形。揆諸上開
    說明，本件上訴未敘述具體理由及不合法律上之程式，應予
    駁回，並不經言詞辯論為之。
據上論斷，應依刑事訴訟法第367條前段、第372條，判決如主文
。
中    華    民    國    98    年    2     月    20    日
                  刑事第三庭  審判長法  官  陳博志
                                    法  官  蔡聰明
                                    法  官  許文章
以上正本證明與原本無異。
施用第二級毒品部分不得上訴。
施用第一級毒品部分如不服本判決，應於收受送達後10日內向本
院提出上訴書狀，其未敘述上訴之理由者並得於提起上訴後10日
內向本院補提理由書（均須按他造當事人之人數附繕本）「切勿
逕送上級法院」。
                                    書記官  蔡慧娟
中    華    民    國    98    年    2     月    20    日
附錄：本案論罪科刑法條全文
毒品危害防制條例第10條
施用第一級毒品者，處6月以上5 年以下有期徒刑。
施用第二級毒品者，處3年以下有期徒刑。


司法院資訊處製作；財團法人民間司法改革基金會備份。
